【裁判字號】    89,上訴,404
【裁判日期】    890429
【裁判案由】    妨害自由等
【裁判全文】
臺灣高等法院臺南分院刑事判決              八十九年度上訴字第四四號    Ｇ
      上  訴  人  臺灣台南地方法院檢察署檢察官
      被      告  甲  ○  ○
      被      告  丙  ○  ○
      被      告  丁  ○  ○
右上訴人因被告妨害自由等案件，不服臺灣台南地方法院八十八年度訴字第一三三七
號中華民國八十八年十二月十四日第一審判決 (起訴案號：臺灣台南地方法院檢察署
八十八年度偵字第五三八五號)，提起上訴，本院判決如左：
      主      文
原判決關於被告甲○○、丙○○、丁○○部分撤銷。
甲○○、丙○○、丁○○共同以其他非法方法，剝奪人之行動自由，各處拘役參拾日
。
      事      實
一、甲○○、龔玉雪 (已起訴尚未判決)、丙○○、丁○○均係臺南市○○路○段二
    ０九號六樓「佳人ＫＴＶ」同事，與同在該店上班之乙○○ (已判決罰金三百元
    確定)平日相處不悅，民國 (下同)八十七年十月二十二日凌晨四時五十五分，甲○○、龔玉雪、丙○○、丁○○四人在臺南市○○路○段二０九號一樓電梯口，
    見乙○○獨自乘坐電梯下樓正欲離去，竟共同基於傷害犯意之聯絡，將乙○○推
    返電梯內毆打，並於電梯昇至六樓時，將乙○○拖到「佳人ＫＴＶ」大廳繼續毆
    打，以非法方法剝奪乙○○之行動自由，致乙○○受有頭部、臉部、右肩部、右
    前胸、右手、兩下肢多處擦傷及挫傷之傷害。
二、案經乙○○訴由臺南市警察局第四分局移送臺灣臺南地方法院檢察署檢察官偵查
    起訴。
      理      由
一、右揭時地共同毆打被害人乙○○成傷之犯罪事實，業據被告甲○○、丙○○於原
    審審理時及被告丁○○於檢察官偵查中及本院審理時供承不諱，核與被害人乙○○指訴之情節相符，並有診斷證明書一紙在卷可稽，事證至為明確，被告等人雖
    否認有妨害被害人之行動自由，惟被害人乘坐電梯已至一樓電梯口，若非被告等
    人強押，衡情應無可能再上電梯至六樓，且繼續遭被告等人毆打之理，被告所辯
    無妨害自由犯行云云，洵不足採，犯行堪予認定。
二、核被告甲○○、丙○○、丁○○所為係犯刑法第二百七十七條第一項傷害罪、第
    三百零二條第一項之妨害自由罪；被告甲○○、丙○○、丁○○與龔玉雪間，互
    有犯意聯絡及行為分擔，為共同正犯。所犯傷害及妨害自由罪間有方法結果之牽
    連關係，應從一重按刑法第三百零二條第一項處斷，原審予以論科刑，固非無見
    ，惟被告等人僅因被害人不合群即共同予以毆打成傷，並非法剝奪他人自由，顯
    有惡性，原審僅科罰金各一千元，似嫌輕縱，檢察官上訴意旨，指摘原判決對被
    告部分量刑過輕，為有理由，應由本院將原判決關於被告甲○○、丙○○、丁○○部分撤銷，爰審酌被告等人僅因他人不合群，即共同出手傷害他人，顯有惡性
    ，惟犯罪後尚知悔悟等犯罪之一切情狀，各量處拘役三十日，以示懲儆。
據上論斷，應依刑事訴訟法第三百六十九條第一項前段、第三百六十四條、第二百九
十九條第一項前段、刑法第二十八條、第二百七十七條第一項、第三百零二條第一項
、第五十五條，罰金罰鍰提高標準條例第一條前段判決如主文。
本案經檢察官羅清溪到庭執行職務。
中    華    民    國      八十九      年      四      月      廿九      日
                                  臺灣高等法院臺南分院刑事第五庭
                                      審判長法官  茆    臺    雲
                                            法官  蔡    長    林
                                            法官  曾    平    杉
右正本證明與原本無異。
如不服本判決，應於判決送達後十日內向本院提出上訴狀，其未敘述理由者並應於提
出上訴狀後十日內向本院補提理由書（應附繕本)。
                                      法院書記官  胖    惠    墀
中    華    民    國      八十九      年      五      月      四        日


司法院資訊處製作；財團法人民間司法改革基金會備份。
